【裁判字號】    98,重上更(五),7
【裁判日期】    980421
【裁判案由】    違反槍砲彈藥刀械管制條例
【裁判全文】
臺灣高等法院高雄分院刑事判決     98年度重上更(五)字第7號
上  訴  人
即  被  告  甲○○
選任辯護人  蔡陸弟律師
上  訴  人
即  被  告  乙○○
指定辯護人  本院公設辯護人  孫妙岑
上列上訴人因違反槍砲彈藥刀械管制條例案件，不服臺灣高雄地
方法院91年度重訴字第40號中華民國92年4 月11日第一審判決（
起訴案號：臺灣高雄地方法院檢察署91年度偵字第4343、5212、
9301號），提起上訴，經本院判決後由最高法院第5 次發回更審
，本院判決如下：
    主  文
原判決關於甲○○、乙○○持有手槍暨定執行刑部分，均撤銷。
甲○○共同未經許可，持有手槍，累犯，處有期徒刑伍年肆月，
併科罰金新台幣拾萬元，罰金如易服勞役，以新台幣壹仟元折算
壹日。
乙○○共同未經許可，持有手槍，處有期徒刑伍年貳月；併科罰
金新台幣拾萬元，罰金如易服勞役，以新台幣壹仟元折算壹日。
    事  實
一、甲○○曾於民國82年間，因麻醉藥品管理條例案件，經本院
    判處有期徒刑5 年2 月確定，於84年12月間假釋，並於88年
    1 月14日假釋期滿而執行完畢（構成累犯）明知蔡加同所持
    有（蔡加同此部分持有犯行，業經本院更二審判處有期徒刑
    5 年6 月，再經最高法院96年度台上字第1217號判決上訴駁
    回而確定）之義大利九二制式手槍1 支（義大利BERETTA 廠
    製MODEL92FS 型口徑9mm 制式半自動手槍，槍枝管制編號：
    0000000000號）、美製九０口徑大型手槍1 支（美國INTRAT
    EC廠製TEC-DE9 型口徑9mm 制式大型手槍，槍枝管制編號：
    0000000000號）、口徑9mm 制式子彈66顆（其中2 顆子彈嗣
    於後述蔡加同槍擊殺人案件所擊發），均屬違禁物，未經許
    可不得無故持有，竟於90年12月底某日，與蔡加同共同基於
    持有上開槍、彈之犯意聯絡，由蔡加同將上開槍、彈交付甲
    ○○予以共同持有，甲○○並將上開槍、彈持往高雄縣梓官
    鄉○○村○○路106 號乙○○住處（起訴書誤載為「高雄市
    楠梓區○○路886 巷6 號之12」）轉交給乙○○。
二、乙○○（曾於83、84年間，因肅清煙毒條例、麻醉藥品管理
    條例、殺人未遂等案件，經臺灣高雄地方法院、本院各判處
    徒刑後，定應執行刑為8 年6 月確定，於87年間假釋「本應
    執行至92年間」，嗣於91年6 月間遭撤銷假釋執行殘刑4 年
    5 月27日，不構成累犯）於90年12月底某日，明知甲○○所
    轉交之上開槍、彈係屬違禁物，未經許可不得無故持有，竟
    參與甲○○、蔡加同上開共同持有上開槍、彈之犯意聯絡，
    由甲○○將上開槍、彈交付乙○○予以共同持有，乙○○並
    將上開槍、彈置於上址住處房間床頭櫃旁之抽屜內。甲○○
    則於91年1 月初某日，仍承上共同持有上開槍、彈之犯意，
    前往上址乙○○住處，向乙○○取回上開槍、彈持往交還蔡
    加同，蔡加同則將上開槍、彈置於高雄縣梓官鄉蚵子寮漁港
    附近之某貨櫃內。嗣於91年2 月7 日由蔡加同取出上開槍、
    彈，另犯槍擊蔡調發之殺人案件（此案蔡加同共計擊發2 顆
    9mm 制式子彈，蔡加同此部分殺人犯行，業經本院更三審判
    處有期徒刑15年，禠奪公權10年確定），後於91年3 月8 日
    在高雄市○○區○○路825 之1 號12樓藏匿出屋處為警查獲
    ，並扣押上開槍枝2 支及64顆9mm 制式子彈（鑑驗試射6 顆
    ，剩58顆），因而循線查獲上情。
三、案經高雄市政府警察局楠梓分局移送臺灣高雄地方法院檢察
    署檢察官偵查起訴。
    理  由
一、證據能力：
(一)、證人賴雅萍警詢陳述關於「被告乙○○是否曾寄藏扣案2 把
    槍枝，之後由蔡加同取走」之犯罪情節部分，因與其嗣於原
    審、本院更一審證述不符，而其先前之陳述較近於案發時間
    ，對於案情記憶自然較為深刻，且對於案情敘述較少出於對
    於被告乙○○涉案之顧慮，又經證人陳榮坤（製作證人警詢
    筆錄警員）於本院更一審到庭作證及本院更一審勘驗證人警
    詢錄音內容，足認證人於警詢時受外力、人情等干擾程度較
    低，並無其他證據可認有何非出於自由意志陳述之情形，則
    證人警詢陳述有較可信之特別情況，且為證明被告乙○○、
    甲○○犯罪事實存否所必要，依刑事訴訟法第159 條之2 規
    定，認有證據能力。
(二)、被告乙○○警詢陳述，尚無積極證據足認有何公務員或其他
    第三人向其施以「不正方法」（如後所述），依據刑事訴訟
    法第156 條第1 項規定，認有證據能力。
(三)、卷附之高雄市政府警察局楠梓分局搜索扣押筆錄、扣押物品
    目錄表、無扣押物品證明書，高雄市政府警察局刑警大隊搜
    索扣押筆錄、扣押物品目錄表、扣押物品收據證明書，固均
    屬書面之傳聞證據，然檢察官、被告、辯護人已於本院審理
    調查上開書證予以提示並告以要旨時，由檢察官、被告、辯
    護人表示意見，當事人或辯護人已知上述書證乃傳聞證據，
    而就此證據能力均表示無意見，即同意作為證據，且本院認
    為以之作為本件論証之證據，均與待證事實具有關聯性，且
    無證據證明此等書證有何遭變造或偽造情事，作為本案之證
    據亦屬適當，依刑事訴訟法第159 條之5 第1 項規定，自得
    為證據。
(四)、按鑑定人由審判長、受命法官或檢察官就下列之人選任1 人
    或數人充之：(一)就鑑定事項有特別知識經驗者。(二)經政府機
    關委任有鑑定職務者；鑑定之經過及其結果，應命鑑定人以
    言詞或書面報告；法院或檢察官得囑託醫院、學校或其他相
    當之機關、團體為鑑定，或審查他人之鑑定，並準用第203
    條至第206 條之1 規定，刑事訴訟法第198 條、第206 條第
    1 項、第208 條第1 項分別定有明文。本件卷附內政部警政
    署刑事警察局91年3 月8 日刑鑑字第0910048519號函述槍枝
    鑑驗情形，雖係被告以外之人於審判外之書面陳述，然內政
    部警政署刑事警察局係臺灣高等法院檢察署關於槍彈有無殺
    傷力之概括選任鑑定機關，此有臺灣高等法院檢察署92 年9
    月9 日檢文允字第0921001203號函附之「臺灣高等法院檢察
    署檢察長概括選任鑑定機關表列」足參，則上開槍彈鑑定書
    ，為刑事訴訟法第159 條第1 項規定之例外情形，應有證據
    能力。
二、訊據上訴人即被告甲○○、乙○○均否認共同持有上開槍、
    彈等犯行，被告甲○○辯稱：伊從未受蔡加同之託，將該槍
    、彈交予乙○○，伊亦無之後取回該槍、彈再交還給蔡加同
    之情；乙○○為警查獲後因遭警刑求，才說伊有交付該槍、
    彈，伊於案發前根本未見過該槍、彈，而蔡加同也說該槍、
    彈係其自己保管云云。被告乙○○辯稱：伊遭警查獲後因警
    方要伊交代槍枝事情，而伊當時有與甲○○有往來，才在警
    方刑求時為不實陳述，伊並無收受甲○○所交付之上開槍、
    彈而置於伊住處之情，亦無之後由甲○○將該槍、彈自伊住
    處取回云云。經查：
(一)、被告乙○○於91年3 月27日偵查中（其選任辯護人在場），
    經檢察官訊問時供述：「賴雅萍是我的女朋友，住在我梓官
    鄉家中有好幾個月，賴雅萍於90年底在我家中看到我放二支
    槍，是蔡加同寄放在我家的，其中一把是照片中扣案較小型
    的，槍寄放在我家沒有多久，是甲○○拿來放，後來也是甲
    ○○自己拿走，甲○○有說是蔡加同寄放的」等語（見5212
    號偵卷第18之1 頁反面-19 頁），嗣於91年7 月29日原審訊
    問時亦供承：「甲○○大概是90年12月間用二層塑膠袋包裝
    （槍彈）拿到我家給我的，…，裡面是銀色的，…，後來賴
    雅萍發現是槍，…，之後我打電話叫甲○○拿回去。拿回去
    時甲○○說是蔡加同的，我不曉得有無子彈，警卷照片中小
    的那把（即扣案義大利九二制式手槍）甲○○有拿給我」等
    語（見原審一卷第67頁），均一再供稱甲○○拿到伊梓官家
    中之其中1 把槍枝即是警卷照片（見警卷三第25頁）中扣案
    較小之義大利九二制式手槍之事實明確；又共同被告蔡加同
    於本院更二審審理以證人身分交互詰問時，具結證稱：「（
    問：你持有幾把手槍？）我持有的手槍就是扣案的這兩把」
    、「（問：案發前後除扣案手槍外有無其他手槍？）沒有。
    」等語（見本院更二審卷一第228 頁），而本院更二審審理
    時當庭勘驗並提示扣案上開2 支槍枝予被告乙○○、甲○○
    及共同被告蔡加同等人辨識，被告乙○○、甲○○及共同被
    告蔡加同等人均稱沒有意見（見本院更二卷一第247-248 頁
    ），且共同被告蔡加同嗣於本院更三審審理時以證人身分交
    互詰問時，亦具結證稱：「我除了扣案這兩把槍外，沒有一
    把白色槍枝。扣案這兩把槍，除了本案以外，沒有拿去做其
    他案件。這兩把槍我放在蚵子寮漁港的貨櫃裡面。」（見本
    院更三卷第186 頁）等情明確，另共同被告蔡加同持有上開
    扣案槍、彈犯行，及以該槍、彈另犯槍擊殺人案件犯行，先
    後經本院更二、三審判決認定此部分犯罪事實明確，有本院
    更二、三審關於此部分之確定判決足佐，而本件於91年3 月
    8 日為警扣押之上開槍枝2 支及64顆9mm 制式子彈，經警逕
    送內政部警政署刑事警察局鑑驗結果，認係義大利九二制式
    手槍1 支（義大利BERETTA 廠製MODEL92FS 型口徑9mm 制式
    半自動手槍，槍枝管制編號：0000000000號）、美製九０口
    徑大型手槍1 支（美國INTRATEC廠製TEC-DE9 型口徑9mm 制
    式大型手槍，槍枝管制編號：0000000000號），槍枝性能良
    好，均可裝填9mm 子彈，具殺傷力；64顆子彈（其中6 顆於
    鑑驗實測時擊發滅失），認均係口徑9mm 制式子彈，均具殺
    傷力等情，有內政部警政署刑事警察局91年3 月8 日刑鑑字
    第0910048519號函述槍枝鑑驗情形可證（見5212號偵卷第61
    -64 頁）；則以上開相關事證相互印證補強，足徵被告乙○
    ○於上開時、地，收受被告甲○○持以轉交之槍枝，確屬上
    開扣案2 支手槍及66顆9mm 制式子彈無訛。至於被告乙○○
    位於高雄縣梓官鄉上址住處雖經警搜索而未扣得任何槍枝（
    見警卷二第41-43 頁反面之高雄市政府警察局楠梓分局搜索
    扣押筆錄、扣押物品目錄表、無扣押物品證明書），然依據
    上開事證，上開槍、彈於被告乙○○遭警查獲時，早由被告
    甲○○取回交還給蔡加同，之後於蔡加同另犯上開槍擊殺人
    案件遭警查獲扣案在卷，自無從得於被告乙○○上址住處再
    遭警搜索扣得，不能以此作為「不能證明被告乙○○所述2
    支槍具有殺傷力」之有利認定，被告辯護意旨執此部分（見
    本院更五卷第118-119 頁），自非可採。
(二)、按供述證據縱有先後不符或彼此歧異，究竟何者為可採，法
    院本得斟酌各情，作合理之比較，依據經驗與論理法則予以
    判斷，定其取捨，若其基本事實之陳述與真實性無礙時，仍
    非不可採信，非謂一有不符或矛盾，即應認其全部均為不可
    採納（最高法院98年度台上字第546 號判決要旨足參）。本
    件證人賴雅萍於91年2 月28日警詢時陳稱：「乙○○係其同
    居男友，…，有時住在乙○○家中（高雄縣梓官鄉○○路10
    6 號）。曾於90年12月底某日看見乙○○拿2 支槍藏放於房
    間床頭櫃旁抽屜裡。該2 支槍已由乙○○老大蔡加同取走」
    等語（見警卷一第9 頁正、反面），參以被告乙○○上開迭
    於偵查及原審供述上情，則證人賴雅萍就其同居男友即被告
    乙○○曾於上開時、地，持有蔡加同之2 支槍而藏放於乙○
    ○上址之梓官家中，等不利於被告乙○○之待證事實陳述明
    確，且與被告乙○○上開偵查、原審所為之自白情節尚無明
    顯出入。雖證人賴雅萍嗣於原審及本院更一審具結改證「伊
    於警詢所述不實，並無看到乙○○放2 支槍在房間床頭櫃旁
    抽屜裡，伊在警詢係照警員事先做好之筆錄陳述」云云（見
    原審卷二第116 頁，本院更一卷一第179 、180 頁），然：
 1、證人賴雅萍警詢筆錄係先由警員與賴雅萍談話瞭解情況後始
    行製作，並非係先行打好筆錄後，始讓賴雅萍照著筆錄唸等
    情，已據證人即為賴雅萍製作筆錄之警員陳榮坤於本院更一
    審證述在卷（見本院更一卷二第48-53 頁），且經本院更一
    審勘驗賴雅萍警詢錄音所述內容與筆錄記載相符（見本院更
    一卷二第52-53 頁），雖錄音帶有二次切斷之情形，且未聽
    聞電腦打字之聲音，但據陳榮坤證稱：「因時間經過已久，
    製作筆錄情形已記不清楚，但當時有可能是由別人打字，且
    距離較遠而未錄到打字聲音」等語，則其所述情形衡情尚非
    不可能，而錄音切斷係在訊問年籍住所時，非在訊問乙○○
    犯罪事實之間，難認錄音有何不法之情形。至於本院更一審
    勘驗賴雅萍警詢錄音之回答，雖有其語調像朗讀般逐字唸之
    情，但證人賴雅萍回答關於重要之待證事實「即90年12月底
    看到乙○○2 支槍放在房間的櫃子內」，所需陳述之時間甚
    短，且核與警詢筆錄記載相符（見本院更一卷一第242 頁）
    ，自難僅以證人賴雅萍回答之語調如何，遽認證人賴雅萍警
    詢關於上開重要之待證事實之陳述，有何非出於其自由意志
    陳述之情形，且經佐以卷內上開證據而為綜合判斷，足見賴
    雅萍於原審及本院前審審理中之證詞，純係迴護附和被告乙
    ○○上開辯詞，要無足採。
 2、證人警員陳榮坤於95年1 月3 日本院更二審審理時，經交互
    詰問結證稱：「91年2 月28日賴雅萍警詢筆錄，我於93年10
    月5 日在高分院作證的時候，自承是我打字製作，早上6 點
    賴雅萍獲案帶回警局，迄12點訊問，是因經聊天磨合期以瞭
    解案情，此一過程無錄音。」，辯護人蔡陸弟律師以「此一
    筆錄共720 字，費時8 分鐘，平均每分鐘打90字，質疑陳榮
    坤無此功力，係先製作後錄音，故其間中斷二次」云云（見
    本院更二卷一第239-241 頁），而請求本院鑑試警員陳榮坤
    之電腦打字能力，及勘驗該賴雅萍警詢筆錄錄音帶，重新製
    作書面譯本等情，但一般以電腦打字記載筆錄之速度，常不
    及說話之快速或因口語化陳述不完整、語意不清等，需暫時
    停止錄音（節省錄音帶）而造成「中斷」，俟整理陳述完整
    經打字完成後再啟動錄音，但衡諸證人陳述前後內容並無異
    狀，自不影響對於此部分證人陳述之採認。從而，上開聲請
    鑑試警員陳榮坤之電腦打字能力，及重新製作賴雅萍之警詢
    筆錄譯文等情，均無必要，附此敘明。
(三)、被告乙○○於91年2 月28日警詢即已供明：「我有攜帶2 把
    槍放在家中房間床頭櫃旁抽屜內，這2 把槍是被告蔡加同的
    ，大約在91年1 月初蔡加同把這2 把槍拿回去了」等語（見
    警卷一第5 頁），雖被告乙○○嗣於91年9 月26日原審訊問
    後之歷審供述及其以證人身分之證詞，均執其於警詢之自白
    係遭警刑求所致云云，然被告乙○○於警詢自白後，嗣於偵
    查及原審所為上開關於本件犯罪事實之陳述，均較其之警詢
    自白更為具體及詳盡，且被告乙○○警詢過程並無不法取供
    ，均基於自由意願陳述之情，業據證人即承辦員警周詩宏於
    原審證述（見原審卷一第258 頁），並於本院更二審亦證稱
    ：「乙○○91年2 月28日中午12點及下4 點半二次警訊筆錄
    都是我製作，上午6 點查獲，迄中午12點始製作筆錄，係因
    查獲後帶回分局，有核對通聯及查證且與乙○○磨合，蔡加
    同尚未到案，所以延至12點做筆錄。期間我都有和乙○○在
    警局。先到乙○○家搜索，之後才製作第一份筆錄。乙○○
    警訊筆錄所寄藏持有兩把槍，就是蔡加同持有的這兩把。當
    時蔡加同這兩把槍械還有查獲」等語（見本院更二卷一第24
    2-244 頁），則被告乙○○所執其於警詢自白係遭刑求之抗
    辯，顯與事證不符，應不足採。
(四)、共同被告蔡加同雖於本院更二審、更三審以證人身分證述上
    開槍、彈係其自己保管持有，並未交予甲○○寄放在乙○○
    那裏之有利於被告甲○○、乙○○等情，另被告乙○○於本
    院更一審、更二審、更五審亦以證人身分證述有利於被告甲
    ○○之情（即否認其有收受甲○○交付之上開槍、彈），而
    被告甲○○於本院更五審亦以證人身分證述有利於被告乙○
    ○之情（即否認其有交付上開槍、彈給乙○○），然被告乙
    ○○、甲○○等人均係共同被告蔡加同所屬身旁之「小弟」
    ，此經被告乙○○於警詢時供明在卷（見警卷一第5 頁反面
    ），則被告乙○○苟無與被告甲○○共同持有上開槍彈，被
    告乙○○衡情何須於偵查、原審先後為不利於己及被告甲○
    ○之上開陳述，本院復參以上開相關事證綜合印證，足認被
    告乙○○、甲○○及共同被告蔡加同所供證上述有利於其他
    共同被告即乙○○、甲○○等情，均屬迴護之詞，均非可採
    。益證共同被告蔡加同將其持有之上開槍、彈交予被告甲○
    ○、乙○○保管，係屬共同被告蔡加同與被告甲○○、乙○
    ○間有共同繼續持有上開槍、彈之犯意聯絡及行為分擔之事
    實明確。
(五)、綜上所述，被告甲○○、乙○○所辯上情，均屬卸責之詞，
    不足採信。此部分事證明確，被告2 人持有上開槍、彈等犯
    行，均可認定。
三、論罪部分：
(一)、核被告甲○○、乙○○所為上情，均係犯槍砲彈藥刀械管制
    條例第7 條第4 項、第12條第4 項之未經許可持有手槍、子
    彈罪。被告2 人所犯持有上開手槍及子彈之一行為，同時觸
    犯槍砲彈藥刀械管制條例第7 條第4 項、第12條第4 項之未
    經許可持有手槍、子彈等罪，應依刑法第55條想像競合犯規
    定，從一重依同條例第7 條第4 項之未經許可持有手槍罪處
    斷。公訴人雖未就被告2 人持有上開子彈犯行部分起訴（參
    起訴書之犯罪事實欄一、），然此部分既與起訴之持有上開
    手槍犯行，有上述想像競合犯之一罪關係，應為起訴效力所
    及，本院自得併予審理，附此敘明。
(二)、被告乙○○、甲○○與共同被告蔡加同，就上開未經許可持
    有手槍、子彈部分，有犯意聯絡及行為分擔，應論以共同正
    犯（按被告2 人行為時之刑法第28條規定：「二人以上共同
    實施犯罪之行為者，皆為正犯」，而於被告2 人行為後之95
    年7 月1 日修正施行之刑法第28條規定：「二人以上共同實
    行犯罪之行為者，皆為正犯」，依據立法理由說明，係將「
    共同正犯」之概念排除學說及實務上通稱之「陰謀共同正犯
    」、「預備共同正犯」，是修正後之共同正犯規定，限縮共
    同正犯之成立範圍，較修正前之規定有利於被告2 人，經比
    較上開新舊法規定後，自應依修正後刑法第28條，論以共同
    正犯）。
(三)、被告甲○○曾於82年間，因麻醉藥品管理條例案件，經本院
    判處有期徒刑5 年2 月確定，於84年12月間假釋，並於88年
    1 月14日假釋期滿而執行完畢，有臺灣高等法院被告前案紀
    錄表在卷可參（見本院更五卷第66頁），其於有期徒刑之執
    行完畢後，5 年內故意再犯本件最重本刑均為有期徒刑以上
    之刑之罪，應依刑法第47條第1 項規定論以累犯並加重其刑
    （按被告甲○○行為後之刑法第47條規定已有修正，無論依
    修正前刑法第47條或修正後第47條第1 項之規定均構成累犯
    ，即無有利、不利之情形，自無庸為新、舊法之比較，應適
    用修正後之刑法第47條第1 項規定論以累犯，並加重其刑，
    最高法院97年4 月22日97年第2 次刑事庭會議刑議字第2 號
    決議意旨足參）。
四、原判決關於被告甲○○、乙○○持有上開手槍、子彈部分，
    為論罪科刑，固非無見，惟：
(一)、被告2 人持有上開子彈犯行部分未據起訴（如上所述），原
    判決漏未論述如何為起訴效力所及而得併予審理之理由，自
    有未恰。
(二)、原判決事實欄三第5 行末，關於被告甲○○自乙○○處取回
    上開槍、彈之時間，誤載為「90年」（按應為91年）1 月初
    某日」，亦有未妥。
(三)、被告2 人行為後，刑法第28條、第47條、第42條均有修正（
    如上及如後所述），原判決未及比較適用。
五、被告甲○○、乙○○上訴仍執前詞否認持有上開槍、彈犯行
    ，雖均無理由，但原判決關於被告2 人此部分既有上述可議
    ，應由本院將原判決關於被告2 人持有手槍暨定執行刑部分
    均撤銷。審酌被告甲○○係屬累犯、被告乙○○如上開事實
    欄所載等犯罪前科紀錄之素行，被告2 人係因與共同被告蔡
    加同之誼，而共同未經許可持有上開槍、彈，暨所持有之槍
    、彈數量及期間，對社會治安潛在危害之程度，並考量被告
    2 人犯後態度等一切情狀，各量處被告2 人各如主文所示之
    刑，及各諭知罰金易服勞役之折算標準（關於罰金易服勞役
    之折算標準於被告2 人行為後已有修正，舊法以1 元以上3
    元以下折算1 日，新法則提高易服勞役之折算標準，修正為
    以1 千元、2 千元或3 千元折算1 日，比較結果以新法對被
    告較有利，應適用新法即刑法第42條第3 項規定）。至於扣
    案之義大利九二制式手槍1 支（槍枝編號：0000000000 號
    ）、美製九０口徑制式大型手槍1 支（槍枝管制編號：0000
    000000號）、9mm 制式子彈58顆（另外6 顆已於鑑驗實測時
    擊發滅失，不再予諭知沒收），雖均係違禁物，本應依刑法
    第38條第1 項第1 款、第2 項規定宣告沒收，然扣案之上開
    槍、彈係於91年3 月8 日共同被告蔡加同單獨持有中為警查
    扣（見警卷二第35-37 頁之高雄市政府警察局刑警大隊搜索
    扣押筆錄、扣押物品目錄表、扣押物品收據證明書），且此
    部分槍、彈業已於共同被告蔡加同所各犯未經許可寄藏、持
    有手槍部分之本院更二審宣告沒收確定，此有本院94年度上
    重更(二)第22號刑事判決及最高法院96年度台上字第1217號刑
    事判決在卷足佐，則此部分槍、彈爰不於被告2 人上開罪刑
    部分重複宣告沒收，附此敘明。
六、原判決關於同案被告劉慧敏、蔡加同、曾宗裕部分，關於被
    告甲○○妨害自由部分，關於被告乙○○遺棄、妨害自由部
    分，均經判決確定，不另論列，附此敘明。
據上論斷，應依刑事訴訟法第369 條第1 項前段、第364 條、第
299 條第1 項前段，槍砲彈藥刀械管制條例第7 條第4 項、第12
條第4 項，刑法第2 條第1 項但書、第11條前段、第28條、第55
條、第47條第1 項、第42條第3 項，判決如主文。
本案經檢察官許月雲到庭執行職務。
中    華    民    國    98    年    4     月    21    日
                刑事第一庭  審判長法  官  郭雅美
                                  法  官  徐美麗
                                  法  官  張意聰
以上正本證明與原本無異。
如不服本判決應於收受本判決後10日內向本院提出上訴書狀，其
未敘述上訴理由者，並得於提起上訴後10日內向本院補提理由書
狀（均須按他造當事人之人數附繕本）「切勿逕送上級法院」。
中    華    民    國    98    年    4     月    21    日
                                  書記官  陳金
附錄本判決論罪科刑法條：
槍砲彈藥刀械管制條例第7條第4項
未經許可，持有、寄藏或意圖販賣而陳列第1 項所列槍砲、彈藥
者，處5 年以上有期徒刑，併科新臺幣1 千萬元以下罰金。
槍砲彈藥刀械管制條例第12條第4項
未經許可，持有、寄藏或意圖販賣而陳列子彈者，處5 年以下有
期徒刑，併科新臺幣3 百萬元以下罰金。


司法院資訊處製作；財團法人民間司法改革基金會備份。
